【裁判字號】    97,訴,356
【裁判日期】    970526
【裁判案由】    侵權行為損害賠償
【裁判全文】
臺灣臺南地方法院民事判決               97年度訴字第356號
原      告  乙○○
被      告  丙○○
上列被告因過失傷害案件，原告提起刑事附帶民事訴訟請求侵權
行為損害賠償事件，經本院交通法庭移送民事庭審理，本院於民
國97年5月12日言詞辯論終結，判決如下：
    主  文
被告應給付原告新台幣壹拾貳萬玖仟柒佰伍拾捌元，及自民國九
十六年十二月十一日起至清償日止，按週年利率百分之五計算之
利息。
原告其餘之訴駁回。
訴訟費用新台幣陸佰伍拾柒元由原告負擔，其餘新台幣壹仟伍佰
陸拾柒元由被告負擔。
本判決原告勝訴部分，得假執行；但被告以新台幣壹拾貳萬玖仟
柒佰伍拾捌元為原告供擔保後，得免為假執行。
原告其餘假執行之聲請駁回。
    事實及理由
一、原告起訴主張：
  (一)被告於民國96年4月13日下午3時12分，駕駛車牌號碼0819-E
    A號自小客車，沿台南市安平區○○○街由東往西方向行駛
    ，駛至該街與文平路口，本應注意行經無號誌路口，其行向
    道劃有「停」字之標線指示，應停止讓幹道車先行，而依當
    時情形，並無不能注意之情事，竟疏於注意，貿然通過路口
    ，適有原告駕駛車牌號碼7873-JB號自小客車沿文平路內側
    車道由北向南駛來，二車發生碰撞，原告受有頭部外傷併腦
    震盪、頸椎扭傷、左胸挫傷等傷害。爰本於侵權行為之法律
    關係，提起本件訴訟。原告請求之項目及金額，分述如下：
  (1)醫療費新臺幣（下同）80,000元：本件車禍發生時，原告立
    即被送至奇美醫院就醫，以X光檢查有無腦震盪，但原告左
    頭部有外傷，奇美醫院未作外傷處理，直至當日晚上11時因
    奇美醫院無病房，原告乃轉診至新樓醫院，並於96年4月14
    日辦理住院，其後原告因腦震盪後遺症至仁愛醫院就診，原
    告雖有健保身分，但仁愛醫院要求若電腦斷層掃描若未能檢
    出有瘀血，則健保不給付，其後檢查結果並無瘀血，故由原
    告自費給付5,000元。
  (2)就醫計程車交通費10,000元。
  (3)汽車修理費110,000元。
  (4)不能工作損失276,000元：原告發生車禍時任職於歐普達資
    訊有限公司擔任業務員，月薪23,000元，因本件車禍被撞受
    傷無法繼續工作，於96年4月24日離職，迄今仍無法工作，
    爰請求1年之工作損失276,000元【計算方式：23,000x12=27
    6,000】。
  (5)精神慰撫金50萬元：
    原告頭部、頸椎等重要生命中樞受創嚴重，至今仍未復原，
    且有長期頭痛等後遺症，精神甚感痛苦，爰請求50萬元精神
    賠償。
  (6)原告所得主張之金額合計為976,000元【計算方式：醫療費
    用8萬元+就醫交通費1萬元+汽車修理費11萬元+不能工作損
    失276,000元＋精神慰撫金50萬元=976,000元】。
  (三)並聲明：被告應給付原告976,000元，及自附帶民事起訴狀
    繕本送達被告翌日起至清償日止，按年息5%計算之利息；原
    告願供擔保，請准宣告假執行。
三、被告則以：
  (一)本件交通事故之發生，原告亦有未減速慢行，及未注意車前
    狀況之過失，且原告於事故發生後，係在奇美醫院就醫，被
    告前去探視時，並未見到原告有何頭部外傷，奇美醫院亦未
    對原告作頭部外傷處理，被告離去後，何以原告又於同日至
    新樓醫院住院，且由新樓醫院開具之診斷證明書竟載明原告
    患有頭部外傷及腦震盪，顯與原告車禍當時所患傷勢不符；
    況原告既已在新樓醫院治療，即無需另至仁愛醫院就醫，原
    告有健保身分，在仁愛醫院自費支付醫藥費5,000元部分，
    尚不得向被告求償，另原告主張其支付新樓醫院病房費912
    元，亦非必要費用，並否認原告已支付修車費110,000元，
    及原告因本件車禍致受有1年不能工作之損失。
  (二)並聲明：原告之訴駁回；如受不利判決，願供擔保請准假執
    行之宣告。
三、兩造不爭執之事項：
  (一)被告於96年4月13日下午3時12分，駕駛車牌號碼0819-E A號
    自小客車，沿台南市安平區○○○街由東往西方向行駛，駛
    至該街與文平路口，本應注意行經無號誌路口，其行向道劃
    有「停」字之標線指示，應停止讓幹道車先行，而依當時情
    形，並無不能注意之情事，竟疏於注意，貿然通過路口，適
    有原告駕駛車牌號碼7873-JB號自小客車沿文平路內側車道
    由北向南駛來，二車發生碰撞。
  (二)被告所犯過失傷害案件，經台灣台南地方法院檢察署檢察官
    以96年度調偵字第722號提起公訴聲請簡易判決處刑，經本
    院以96年度交簡字第2482號判處有期徒刑2月，減為有期徒
    刑1月，被告不服提起上訴，經本院以97年度交簡上字第20
    號繫屬，嗣因被告撤回上訴而確定。
五、本院得心證之理由：
    原告主張被告應就本件交通事故負全部過失責任，被告應負
    損害賠償責任，被告則否認之，並以上開情詞為辯，是本件
    兩造爭執之事項在於：
  (一)原告與被告有無過失責任？
  (二)原告請求之項目及數額是否正當？
  (三)有無過失相抵原則之適用？
六、原告與被告均有過失：
  (一)被告於96年4月13日下午3時12分，駕駛車牌號碼0819-EA 號
    自小客車，沿台南市安平區○○○街由東往西方向行駛，駛
    至該街與文平路交岔路口，本應注意行經無號誌路口，其行
    向道劃有「停」字之標線指示，應停止讓幹道車先行，而依
    當時情形，天候晴、有日間自然光線、路面乾燥、無缺陷亦
    無礙物、且視距良好，並無不能注意之情事，竟疏於注意，
    貿然通過路口，適有原告駕駛車牌號碼7873-JB號自小客車
    沿文平路內側車道由北向南駛來，亦疏未注意行經無號誌之
    交岔路口，未依其行向道劃有「慢」之標線指示減速慢行，
    致二車發生碰撞等情，業據本院依職權調閱本院96年度交簡
    字第2482號被告過失傷害刑事案件核閱屬實，並有道路交通
    事故現場圖、道路交通事故調查報告表(一)、(二)及警察蒐證現
    場照片31幀附於上開刑事卷宗可參。被告於本院審理中就本
    件交通事故之發生，被告有過失一節，並不爭執，原告雖主
    張原告並無過失，惟依上開刑事卷卷宗所附道路交通事故現
    場圖顯示：本件車禍發生地點為建平三街與文平路口，原告
    行駛之文平路為幹線道，南向車道路寬9公尺，被告行駛之
    建平三街為支線道，西向車道路寬5.1公尺，車禍發生後，
    原告駕駛之汽車左前車角凹破損及左前輪歪損；被告駕駛之
    汽車右前及左前保險桿破損及右前葉子板凹損及右前輪歪損
    及左前後門門刮損及左後輪擦損；原告駕駛之自小客車停放
    在建平三街西向車道，在交岔路口處地面留有原告駕駛自小
    客車西朝西北向之左前煞痕8.7公尺，車頭朝西北，車尾朝
    東南，右前車頭距道路邊線2公尺，右後車身距道路邊線3.3
    公尺；被告駕駛之自小客車逆向停放在建平三街東向車道上
    ，右前車頭距道路分向線2公尺，右後車身距道路分向線1.7
    公尺，在交岔路口處地面留有被告駕駛自小客車西南向左煞
    痕9公尺，在建平三街東向車道地面上留有被告駕駛自小客
    車西向左前煞痕9.7公尺等情，綜合加以判斷，應係二車行
    經無號誌交岔路口，被告駕駛之自小客車行駛在支線道上，
    未停止讓幹道車先行，原告駕駛之自小客車行駛在幹線道上
    ，亦疏未減速慢行，因而肇事等情，至堪認定。
  (二)按汽車行駛至交岔路口，其行進、轉彎，應依下列規定：二
    行至無號誌或號誌故障而無交通指揮人員指揮之交岔路口，
    支線道車應暫停讓幹線道車先行。道路交通安全規則第102
    條第1項第2款定有明文。「慢」字，用以警告車輛駕駛人前
    面路況變遷，應減速慢行。「停」標字，用以指示車輛至此
    必須停車再開。道路交通標誌標線號誌設置規則第163條第1
    項、第177條第1項規定甚明。原告及被告均領有普通小型車
    駕駛執照，且為汽車駕駛人，為有駕駛經驗之人，對於上開
    道路交通安全規則及道路交通標誌標線號誌設置規則自應知
    之甚詳。本件肇事當時天候晴、有日間自然光線、路面有舖
    裝柏油、朝燥無缺陷、無障礙物、視距良好、速限時速50公
    里、肇事地點為市區道路○○○路口內、無號誌、無分向設
    施、未繪設車道線、未繪設快慢車道分隔線、無路面邊線等
    情節，此有上開道路交通事故調查表(一)附於上開刑事卷宗可
    參，足認兩造並無不能注意之情事，被告竟疏於注意停車再
    開，貿然通過路口，其有過失致為明確，原告亦疏未注意減
    速慢行，二車發生碰撞，兩造就本件交通事故之發生均有過
    失，堪可認定。
七、原告請求之項目及數額是否正當：
  (一)按因故意或過失，不法侵害他人之權利者，負損害賠償責任
    ；違反保護他人之法律，致生損害於他人者，負賠償責任；
    汽車、機車或其他非依軌道行駛之動力車輛，在使用中加損
    害於他人者，駕駛人應賠償因此所生之損害。但於防止損害
    之發生，已盡相當之注意者，不在此限；不法侵害他人之身
    體或健康者，對於被害人因此喪失或減少勞動能力或增加生
    活上之需要時，應負損害賠償責任；不法侵害他人之身體、
    健康、名譽、自由、信用、隱私、貞操，或不法侵害其他人
    格法益而情節重大者，被害人雖非財產上之損害，亦得請求
    賠償相當之金額；民法第184條第1項前段、第191條之2、第
    193條、第195條第1項分別定有明文。
  (三)原告請求之項目及數額應否准許，分述於下：
  (1)醫療費用80,000元部分：
    被告對於原告提出之醫藥費收據39張合計27,106元（見本院
    卷第47-48頁、52頁、57-61頁、116-119頁，120頁與119頁
    重覆，不予計入），除仁愛醫院收據5,000元（見本院卷第
    52頁）及新樓醫院病房費912元（見本院卷第57頁收據編號
    0000000號）外，其餘均不爭執，經查，其中仁愛醫院自費
    收據5,000元部分，經仁愛醫院函覆本院謂：原告於96年5月
    11 日因頭痛、頭暈、焦燥不安至仁愛醫院就診，因原告自
    疑顱內出血，要求仁愛醫院給予「頭部電腦斷層掃描」檢查
    ，惟因當時理學檢查後並未發現明顯神經學上徵候，且因電
    腦斷層掃描檢查為健保不浪費醫療資源，而規定管制性醫療
    項目之一，惟經仁愛醫院醫師綜觀原告之病程，診斷最大可
    能是腦震盪併頭部外傷後症候群，器官、生理之反應機轉，
    加上意刀發生後訴訟糾紛之衝擊，憤怒諸心理影響所致，但
    亦無法完全排除原告有頭部外傷後慢性硬腦膜下出血之可能
    ，為免除在神經學之理學上無異常症候之病患，實施頭部電
    腦斷層掃描檢查，檢查結果亦無特殊發現，在申報健保醫療
    費用時，勢必遭健保局剔除該款項並擴大比例處分，於徵得
    原告之同意後，由原告簽署自費電腦斷層掃描檢查同意書，
    若檢查結果有異常發現，則由仁愛醫院向健保局申報該項檢
    查醫療給付，若檢查結果無異常發現，則由原告自行付費，
    嗣因檢查結果並無異常發現，乃向原告收取該項費用等情，
    此有仁愛醫院97年4月20日97仁醫字第003號函附卷可憑（見
    本院卷第102-109頁），足認依原告之傷情，並未發現明顯
    顱內出血神經學上徵候，惟因原告要求，仁愛醫院作「頭部
    電腦斷層掃描」檢查，並非醫療上所必要，況檢查結果，亦
    確未發現異常，故由原告自費支付醫療費5,000元，尚不得
    請求被告賠償。另新樓醫院912元病房費部分，經新樓醫院
    函覆本院謂：原告以健保身分住院，病房費912元係新樓醫
    院向健保局申請之住院病房費用等情，有新樓醫院97年4月
    28 日新樓歷字第0974069號函附卷足參（見本院卷第128頁
    ），是此部分之費用，係屬原告住院之必要費用。原告請求
    之醫藥費27,106元，於扣除5,000元後，其中22,106元應予
    准許，逾此部分之請求，即非有據。
  (2)就醫計程車交通費10,000元：
    被告對於原告提出之就醫計程車交通費收據16紙合計5,300
    元（見本院卷第83-85頁），並不爭執，原告請求被告賠償
    5,300元，應予准許，逾此部分之請求，不應准許。
  (3)汽車修理費110,000元：
  原告請求其所有之車牌號碼7873-JB號自小客車修理費一節
    ，固據原告提出估價單、統一發票、萬泰商業銀行匯款申請
    書、汽車各項異動作業登記單、汽車新領牌照登記書各1份
    、修車照片11幀為證（見本院卷第62-66頁、第77-80頁、第
    82 頁、第88頁），亦經本院依職權調閱車號查詢汽車車籍1
    份在卷足稽（見本院卷第76頁），並據證人甲○○於本院審
    理中到庭結證：我是冠登汽車有限公司之負責人，車牌號碼
    7873-JB號自小客車是於96年4月間至冠登汽車有限公司，但
    原告本來要等雙方和解後才開始修理，但我告訴原告車子有
    折舊，應該趕快修，所以原告直到97年間才同意開始修理，
    該車修復費是由我估價，但估價時漏未就換檔變速箱因受撞
    及損壞部分核估，修畢後我已收取原告修車費120,567元，
    其中修車費10萬元是以匯款方式給付，餘款以現金給付，但
    修畢後仍因啟動時有雜音，發現換檔變速箱未修復，尚需修
    復費3萬餘元，此部分我還在與原告議價中等語明確（見本
    院卷第113-115頁），堪信原告已支付修車費120,567元（零
    件60,117元、工資60,450元）等情無誤。又參酌上開刑事卷
    宗所附道路交通事故現場圖及警察蒐證現場照片顯示，原告
    所有車牌號碼7873-JB號自小客車受損部位為左前車角凹破
    損及左前輪歪損等情，並參諸原告駕駛之汽車雖係左前車頭
    與被告駕駛汽車之右前車頭碰撞，惟汽車結構體多屬一體成
    形，且受撞擊力影響，其餘車身亦會受到波及，證人甲○○
    製作之估價單記載之查修項目，堪信為修復之必要項目。
  按物被毀損時，被害人依民法第196條請求賠償物被毀損所
    減少之價額，得以修復費用為估定之標準，但以必要者為限
    （例如修理材料以新品換舊品，應予折舊），最高法院77年
    第9次民事庭會議決議可資參照。是原告主張所有之汽車送
    修復支出費用120,567元，其中零件60,117元部分應予折舊
    。又依行政院固定資產耐用年數表，自用小客車之耐用年
    數為5年，原告所有之自小客車於西元1999年1月出廠，算至
    本件車禍發生時，其使用之年數已逾耐用年數，依固定資產
    折舊率表附註(四)，採用定率遞減法者，其最後1年之折舊額
    ，加歷年折舊累計額，其總和不得超過該資產成本原額9/10
    。即資產最大折舊額為該資產成本原額之9/10，如逾固定資
    產耐用年數時，該資產之殘餘價值即係原資產額之1/10 。
    是原告主張之修理材料費扣除零件之折舊後應為16,365元
    【計算方式：60,117×1/10=6,012（元以下四捨五入）】，
    加上工資60,450元，則原告得請求被告賠償修理費應為
    66,462 元，逾此部分之請求，即屬無據。
  (4)無法工作之損失276,000元：
  原告主張其於本件車禍發生時，任職於歐普達資訊有限公司
    擔任業務員，月薪23,000元等情，業據原告提出勞工保險被
    保險人投保資料表1份、扣繳憑單及獎金明細各3紙為證（見
    本院卷第51、81、88頁），本院參酌原告於96年4月16日始
    自毆普達資訊公司退保，足信本件車禍發生時，其確任職於
    歐普達資訊有限公司無誤；再參酌原告提出之扣繳憑單可知
    ，其於95年11月至同年12月薪資所得合計22,842元，其於96
    年1月至同年3月薪資所得合計54,340元，另依原告提出獎金
    明細，其每月底薪為23,000元等情，是原告主張其月薪為
    23,000 元，核屬適當。
  經本院依職權向奇美醫院查詢原告所受傷勢，以其擔任業務
    員之工作性質，不能工作之期間一節，經該院函覆本院稱：
    「（原告）到院時主訴頭暈、噁心想吐，且左手手腕疼痛，
    自訴於車禍時撞到左側頭部及臉部，經檢查後並無發現明顯
    之頭皮血腫，左手腕疼痛但活動可且無浮腫，頭暈應為輕微
    腦震盪或過度驚嚇所致，左手腕痛應為扭傷，及後有檢查胸
    腔X光，但並無發現，於急診時給予藥物症狀療後，症狀改
    善返家休養，其後於同年7月間曾到本院之神經外科返診2次
    。腦震盪症狀包括頭暈、頭痛、耳鳴、噁心感等，持續時間
    因人而異，有的可持續上數月甚至年，可視為此病之可能後
    遺症，此病患於多月後仍有間歇頭痛之現象，可為該次腦震
    盪所致，也可為別之新發生之疾病所致，仍需繼續治療。腦
    震盪症狀時間因人而異，所以實難判斷其影響之期間，唯大
    部分病患大多可於1至2星期內得以症狀改善並恢復正常之生
    活作息」等語，此有奇美醫院法院專用病情摘要附卷可憑（
    見本院卷第130頁），另參酌仁愛醫院函覆本院稱：「（原
    告）於96年4月27日首次於本院門診主訴頭暈、頭痛約有2個
    星期，追蹤其病史，病患於2個星期前曾發生車禍，以致頭
    部受傷，並在新樓醫院住院3天，頭部X光攝影無異常，本院
    施與理學檢查，亦無特殊發現，故給予4天口服藥。並囑附
    若症狀仍持續存在，需門診追蹤。翌日，96年4月28日因同
    樣症狀再次門診，經本院施予健保腦波檢查，檢查結果為無
    明顯異常，5月8日病患因頭痛頭暈再次來本院門診求診，經
    醫師檢查後，仍無發現特殊徵候，乃再給予5天口服藥」等
    語，此有仁愛醫院97年4月20日97仁醫字第003號函附卷可憑
    （見本院卷第102-109頁），復參酌新樓醫院先後出具之原
    告診斷證明書分別記載「病名：頭部外傷併腦震盪、頸椎扭
    傷、左胸挫傷」、「醫師醫囑：於96年4月13日車禍至本院
    急診，同日住院，96年4月16日出院，96年4月18日門診1次
    ，宜注意腦震盪後遺症」；「病名；頭部外傷」、「醫師醫
    囑：病人於96年4月14日入院，於96年4月16日辦理出院」；
    「病名：頭部外傷併腦震盪、頸椎扭傷併左手無力、下背部
    扭挫傷」、「醫師醫囑：病人於96年4月18日入院，於96年4
    月22日出院」等情（見本院卷第49-50頁、121頁），綜合原
    告曾就診之奇美醫院、新樓醫院及仁愛醫院關於原告就醫治
    療情形，堪認原告於96年4月13日因本件車禍先至奇美醫院
    治療，其所受腦震盪傷勢，經奇美醫院給予藥物，症狀改善
    後令其返家休養，惟原告於同日復感不適而自行至新樓醫院
    住院治療，其後又因頭暈、頭痛至仁愛醫院門診，原告於96
    年4月28日以前雖尚有頭暈、頭痛症狀，惟於96年5月11日、
    96年5月24日、96年6月6日、96年7月9日在仁愛醫院門診追
    蹤，並無發現有何異常，是原告因本件車禍受傷不能能正常
    工作之時間應以半個月計算為適當，其得請求工作損失應為
    11,500元【計算方式23,000x1/2=11,500】。
  (5)精神慰撫金50萬元：
  慰藉金之賠償須以人格權遭遇侵害，使精神上受有痛苦為必
    要，其核給之標準固與財產上損害之計算不同，然非不可斟
    酌雙方身分資力與加害程度，及其他各種情形核定相當之數
    額（最高法院51年台上字第223號判例參照）。
  爰審酌原告因本件車禍受有頭部外傷併腦震盪、頸椎扭傷、
    左胸挫傷之傷害，急診至奇美醫院時，奇美醫院給予藥物症
    狀療後，症狀改善令其返家休養，惟原告復自行至新樓醫院
    住院治療，其精神受有痛苦，至堪認定，原告請求精神慰撫
    金，於法有據。本院參酌原告傷情並不嚴重，及其為二專畢
    業、原擔任業務員，月薪約2萬餘元，於95年間有薪資所得
    168,684元，名下並無不動產，惟有汽車2輛；被告高中畢業
    ，從事工木，月薪約2至3萬元，於95年間並無薪資所得，名
    下並無不動產等情，業據兩造陳明在卷，並有本院依職權調
    閱兩造稅務電子閘門財產所得調件明細表附卷可按。本院依
    兩造之身分、資力及原告所受之傷害程度等情，認原告請求
    慰撫金於80,000元之範圍內尚無不當，逾此部分之請求，則
    無理由，應予駁回。
  (6)合計原告得請求之數額為185,368元【計算方式：22,106元
    （醫療費）+5,300元（就醫計程車交通費）+66,462元（汽
    車修理費）+11,500元（不能工作損失）+ 80,000元（精神
    慰撫金）=185,368元】
八、本件有過失相抵原則之適用：
    按損害之發生或擴大，被害人與有過失者，法院得減輕賠
    償金額，或免除之，民法第217條第1項定有明文。本院審酌
    被告駕駛汽車行經肇事地點時，疏未注意車前狀況，及隨時
    採取必要的安全措施，原告亦疏未注意其左側正有堆高機行
    進間之車前狀況，亦未採取必要之安全措施，致與被告洪杉
    偉所駕駛之堆高機發生碰撞並因此受傷，被告洪杉偉與原告
    就本件交通事故之發生，均有過失，且依上開情節，原告應
    負3/10之過失責任，被告應負7/10之過失責任，始為公允。
    準此，原告所受損害金額為185,368元，惟其對於損害之發
    生既與有過失，依過失相抵之法則，自應依比例減輕被告之
    賠償金額。從而，原告得請求被告賠償之損害金額為
    129,758元（計算式：185,368元×7/10=129,758元）。
九、末按給付無確定期限者，債務人於債權人得請求給付時，經
    其催告而未為給付，自受催告時起，負遲延責任；其經債權
    人起訴而送達訴狀，或依督促程序送達支付命令，或為其他
    相類之行為者，與催告有同一之效力；遲延之債務，以支付
    金錢為標的者，債權人得請求依法定利率計算之遲延利息；
    應付利息之債務，其利率未經約定，亦無法律可據者，週年
    利率為百分之5；民法第229條第2項、第233條第1項前段及
    第203條定有明文。經查，本件損害賠償之債並無確定給付
    期限，從而，原告本於侵權行為之法律關係，請求被告應給
    付原告129,758元，及自刑事附帶民事起訴狀繕本送達被告
    之翌日即96年12月11日起至清償日止，按年息百分之5計算
    之利息，為有理由，應予准許。原告逾此部分所為之請求，
    為無理由，應予駁回。
十、本件事證已臻明確，兩造其餘攻擊、防禦及舉證，經審酌後
    核與本院心證形成與判決結果均無影響，爰不另一一論述，
    附此敘明。
十一、按法院為終局判決時，應依職權為訴訟費用之裁判，民事
      訴訟法第87條第1項定有明文。本件訴訟費即裁判費確定
      為2,224元（即汽車修理費部分之第一審裁判費1,110元及
      證人旅費1,114元），爰依職權命被告負擔1,567元，其餘
      657元由原告負擔。又原告勝訴部分，係屬民事訴訟法第
      389 條第1項第5款所稱所命給付之金額未逾50萬元之判決
      ，雖原告聲明願供擔保，請求宣告假執行，然本院就其勝
      訴部份，應依職權宣告假執行。被告陳明願供擔保免為假
      執行，核無不合，爰酌定相當之擔保金額准許之。至原告
      敗訴部分，其假執行之聲請，即失其依據，併予駁回之。
十二、據上論結，本件原告之訴為一部有理由、一部無理由，依
      民事訴訟法第79條、第87條第1項、第389條第1項第5款、
      第392條第2項，判決如主文。
中    華    民    國    97    年    5     月    26    日
                  民事第三庭    法  官  張桂美
以上正本證明與原本無異。
如不服本判決，應於送達後廿日內，向本院提出上訴狀並表明上
訴理由，如於本判決宣示後送達前提起上訴者，應於判決送達後
廿日內補提上訴理由書（須附繕本）。
中    華    民    國    97    年    5     月    26    日
                                書記官  謝安青


司法院資訊處製作；財團法人民間司法改革基金會備份。
